臺灣臺北地方法院民事簡易判決
111年度北簡字第9190號
原      告  昀宇投資有限公司

法定代理人  鄭淑鈴  
訴訟代理人  吳宗華律師
被      告  張忠豪  
訴訟代理人  莊仕帆  
上列當事人間回復原狀事件，本院於民國111年9月29日言詞辯論
終結，判決如下：
    主      文
被告應給付原告新臺幣70,786元，及自民國111年4月21日起至清
償日止，按年息5%計算之利息。
原告其餘之訴駁回。
訴訟費用新臺幣1,640元，其中新臺幣1148元由被告負擔，餘由
原告負擔。
本判決第一項得假執行。但被告如以新臺幣70,786元為原告預供
擔保，得免為假執行。
原告其餘假執行之聲請駁回。 
    事實及理由
一、按因侵權行為涉訟者，得由行為地之法院管轄。民事訴訟法
    第15條第1項定有明文。查本件侵權行為地為臺北市○○區○○
    街000號前，依上開規定，本院自有管轄權。
二、原告主張：被告於民國110年10月7日下午4時30分許，駕駛
    車號000-0000號自用小客車（下稱肇事車輛），沿臺北市○○
    區○○街000號由西向東行駛時，因未注意車前狀況之過失，
    致肇事車輛右側車身碰撞原告昀宇投資有限公司所有、由其
    法定代理人即原告鄭淑鈴駕駛之車號000-0000號自用小客車
    （下稱系爭車輛）左後車尾，被告過失行為致使系爭車輛受
    損，為此依侵權行為法律關係提起本訴，請求損害賠償等語
    。並聲明：㈠被告應給付原告新臺幣（下同）101,124元，及
    自起訴狀繕本送達翌日起至清償日止，按年息5%計算之利息
    。㈡願供擔保請准宣告假執行。
三、被告則以：本件事故碰撞部位為左後保險桿及輪圈，僅同意
    賠償修復費用中之38,813元，超出前開範圍部分應與本件事
    故無關，為過去受損之舊傷，且賠償金額應依過失比例分擔
    等語置辯。並聲明：原告之訴駁回。
四、本院之判斷：
　㈠本件車禍事故肇責之判斷：
　　按因故意或過失，不法侵害他人之權利者，負損害賠償責任
    ；汽車、機車或其他非依軌道行使之動力車輛，在使用中加
    損害於他人者，駕駛人應賠償因此所生之損害，民法第184
    條第1項前段、第191條之2定有明文。汽車行駛時，駕駛人
    應注意車前狀況及兩車並行之間隔，並隨時採取必要之安全
    措施，道路交通安全規則第94條第3項亦有明文。原告主張
    前揭事實，業據提出道路交通事故當事人登記聯單、道路交
    通事故初步分析研判表、事故現場圖、事故現場照片、行照
    影本等件為證（見本院卷第19至31頁、第63頁），復經本院
    依職權向臺北市政府警察局交通警察大隊調閱道路交通事故
    調查報告資料（含道路交通事故初步分析研判表、事故現場
    圖、補充資料表、A3類道路交通事故調查紀錄表、現場圖及
    車損照片）可佐（見本院卷第39至49頁），並為被告所不爭
    執，堪可採信，是原告依上開法律規定請求被告負損害賠償
    責任，即非無據。
　㈡原告得請求之賠償金額：
　1.按汽車、機車或其他非依軌道行駛之動力車輛，在使用中加
    損害於他人者，駕駛人應賠償因此所生之損害，民法第191
    條之2前段定有明文；次按負損害賠償責任者，除法律另有
    規定或契約另有訂定外，應回復他方損害發生前之原狀；第
    1項情形，債權人得請求支付回復原狀所必要之費用，以代
    回復原狀，民法第213條第1項、第3項亦有明文。惟按當事
    人主張有利於己之事實者，就其事實有舉證之責任，民事訴
    訟法第277條前段亦有明定。所謂舉證係指就爭訟事實提出
    足供法院對其所主張者為有利認定之證據而言，若所舉證據
    ，不能對其爭訟事實為相當之證明，自無從認其主張為真正
    。查原告主張系爭車輛修復費用為101,124元（鈑金35,880
    元、塗裝66,254元、工資2,990元），業據提出國都汽車股
    份有限公司估價單、車損照片為證（見本院卷第29頁、第66
    至70頁）；被告就前開估價單上所載金額中之38,813元暨該
    部分應按兩造過失比例分配，並不爭執，是原告此部分之請
    求，即屬有據。
　2.原告請求逾38,813元部分，被告則以前詞置辯。經查，證人
    即本事故估價人員盧谷諺到場證述略以：前開估價單係針對
    原告所提出因本件車禍而損傷的部分進行估價，只有烤漆噴
    漆及維修秏材，無零件修繕等語 (見本院卷第110頁)；再觀
    之估價單上所列項目作業內容依序如下:左後葉子板5~6×100
    cm²受損面積C級處理、左前葉子板5~6×100cm²受損面積B級
    處理、左前車門7~8×100cm²受損面積B級處理、左後車門9~1
    0×100cm²受損面積B級處理、後葉子板,左後葉子板外板噴塗
    時間（四門轎車;補修1/1;多片）、前葉子板,左前葉子板板
    外板噴塗時間（四門轎車;補修1/1;多片）、車門半總成,前
    門,左前車門外板噴塗時間（四門轎車;補修1/1）、後車門,
    左後車門（滑動門）門外板噴塗時間（四門轎車;補修1/1）
    、後葉子板,左耐擦傷塗料特殊塗裝時間（後葉子板）、前
    葉子板左耐擦傷塗料特殊塗裝時間（前葉子板）、車門半總
    成,前門,左耐擦傷塗料特殊塗裝時間（前車門）、後車門左
    耐擦傷塗料特殊塗裝時間（後車門/滑動門）、左側裙拆裝
    （空力套件）、左車外後視鏡：拆裝（標準型）、左前車門
    外把手拆裝、左前車門外水切飾條拆裝、左後車門外把手拆
    裝、左後車門外水切飾條拆裝、鋁圈修理（前輪）、耗材費
    （部分）（見本院卷第29至30頁），可見需待修繕之損秏均
    集中在系爭車輛之左側部位，核與原告所提車損照片（見本
    院卷第29頁、第66至70頁）相符，參之被告自承本件事故碰
    撞部位為系爭車輛左後保險桿及輪圈等語，再佐以被告之肇
    事車輛右側車身由前往後之刮痕長度（見本院卷第47頁），
    及卷附事故當日道路交通事故事故現場圖、臺北市政府警察
    局照片黏貼紀錄表等件（見本院卷第21、25至28頁）所示兩
    車撞擊部位及系爭車輛因本件事故致受損害之位置，足見系
    爭車輛左側車身所受損害係由撞擊點即系爭車輛之左後側葉
    子板開始向前延伸，是原告主張估價單上載前揭損害，均係
    本件事故造成而需修繕之部分等語，堪可採信，被告空言否
    認，並無可取。是原告此部分之請求，亦屬有據。
　㈢惟按損害之發生或擴大，被害人與有過失者，法院得減輕賠
    償金額，或免除之，民法第217條第1項定有明文。且按汽車
    停車時應依車輛順行方向緊靠道路邊緣，道路交通安全規則
    第112條第2項前段亦有明文。查本件車禍事故之發生，被告
    固有未注意車前狀況之過失，而為本件事故之主要原因，然
    系爭車輛於路邊臨時停車未緊靠道路右側，故原告對於損害
    之發生及擴大亦與有過失，應承擔其過失責任。衡之臺北市
    政府警察局交通警察大隊道路交通事故初步分析研判表亦同
    此認定（見本院卷第39頁），且兩造對此並不爭執，是本院
    衡酌系爭事故之發生經過、過失情節、程度及肇事原因力之
    強弱等一切情狀，認系爭事故應由被告、原告各負擔70%、3
    0%之過失責任，並依上開過失比例酌減被告之賠償責任，則
    原告得請求被告賠償之金額計為70,786元（＝101,124元×0.7
    ，元以下四捨五入），至原告主張逾此範圍之請求，則屬無
    據，不應准許。
五、綜上，原告依侵權行為請求被告給付70,786元，及自起訴狀
    繕本送達翌日即111年4月26日（見本院卷第59頁）起至清償
    日止，按年息5%計算之利息，逾此範圍之請求，為無理由，
    應予駁回。
六、本件事證已臻明確，兩造其餘攻擊防禦方法及證據，核與判
    決結果不生影響，爰不逐一論述。
七、本件原告勝訴部分係適用簡易訴訟程序所為被告敗訴判決，
    應依職權宣告假執行；又法院應依職權宣告假執行者，本毋
    庸原告為聲請，則本件原告仍聲請願供擔保宣告假執行，該
    聲請僅具督促法院職權發動之效力，爰不另為供擔保之諭知
    ；並依職權宣告被告預供擔保，得免為假執行。至原告敗訴
    部分，其假執行之聲請失所附麗，併予駁回。
八、訴訟費用負擔之依據：民事訴訟法第79條。依職權確定訴訟
    費用額為1,640元（第一審裁判費1,110元＋證人旅費530元）
    ，其中1,148元由被告負擔，餘由原告負擔。　　
中　　華　　民　　國　　111 　年　　10　　月　　21　　日
                  臺北簡易庭  法  官　林振芳
以上正本係照原本作成。
如不服本判決，應於判決送達後20日內向本庭（臺北市○○○路0段
000巷0號）提出上訴狀。如委任律師提起上訴者，應一併繳納上
訴審裁判費。
中　　華　　民　　國　　111 　年　　10　　月　　21　　日
                              書記官  賴敏慧